<?xml version='1.0' encoding='utf-8'?>
<verb default="raiceáil" disambig="">
  <verbalNoun default="raiceáil" />
  <verbalAdjective default="raiceáilte" />
  <tenseForm default="raiceáil" tense="Past" dependency="Indep" person="Base" />
  <tenseForm default="raiceálamar" tense="Past" dependency="Indep" person="Pl1" />
  <tenseForm default="raiceáladar" tense="Past" dependency="Indep" person="Pl3" />
  <tenseForm default="raiceáladh" tense="Past" dependency="Indep" person="Auto" />
  <tenseForm default="raiceáil" tense="Past" dependency="Dep" person="Base" />
  <tenseForm default="raiceálamar" tense="Past" dependency="Dep" person="Pl1" />
  <tenseForm default="raiceáladar" tense="Past" dependency="Dep" person="Pl3" />
  <tenseForm default="raiceáladh" tense="Past" dependency="Dep" person="Auto" />
  <tenseForm default="raiceáladh" tense="PastCont" dependency="Indep" person="Base" />
  <tenseForm default="raiceálainn" tense="PastCont" dependency="Indep" person="Sg1" />
  <tenseForm default="raiceáilteá" tense="PastCont" dependency="Indep" person="Sg2" />
  <tenseForm default="raiceálaimis" tense="PastCont" dependency="Indep" person="Pl1" />
  <tenseForm default="raiceálaidís" tense="PastCont" dependency="Indep" person="Pl3" />
  <tenseForm default="raiceáiltí" tense="PastCont" dependency="Indep" person="Auto" />
  <tenseForm default="raiceáladh" tense="PastCont" dependency="Dep" person="Base" />
  <tenseForm default="raiceálainn" tense="PastCont" dependency="Dep" person="Sg1" />
  <tenseForm default="raiceáilteá" tense="PastCont" dependency="Dep" person="Sg2" />
  <tenseForm default="raiceálaimis" tense="PastCont" dependency="Dep" person="Pl1" />
  <tenseForm default="raiceálaidís" tense="PastCont" dependency="Dep" person="Pl3" />
  <tenseForm default="raiceáiltí" tense="PastCont" dependency="Dep" person="Auto" />
  <tenseForm default="raiceálann" tense="PresCont" dependency="Indep" person="Base" />
  <tenseForm default="raiceálaim" tense="PresCont" dependency="Indep" person="Sg1" />
  <tenseForm default="raiceálaimid" tense="PresCont" dependency="Indep" person="Pl1" />
  <tenseForm default="raiceáiltear" tense="PresCont" dependency="Indep" person="Auto" />
  <tenseForm default="raiceálann" tense="PresCont" dependency="Dep" person="Base" />
  <tenseForm default="raiceálaim" tense="PresCont" dependency="Dep" person="Sg1" />
  <tenseForm default="raiceálaimid" tense="PresCont" dependency="Dep" person="Pl1" />
  <tenseForm default="raiceáiltear" tense="PresCont" dependency="Dep" person="Auto" />
  <tenseForm default="raiceálfaidh" tense="Fut" dependency="Indep" person="Base" />
  <tenseForm default="raiceálfaimid" tense="Fut" dependency="Indep" person="Pl1" />
  <tenseForm default="raiceálfar" tense="Fut" dependency="Indep" person="Auto" />
  <tenseForm default="raiceálfaidh" tense="Fut" dependency="Dep" person="Base" />
  <tenseForm default="raiceálfaimid" tense="Fut" dependency="Dep" person="Pl1" />
  <tenseForm default="raiceálfar" tense="Fut" dependency="Dep" person="Auto" />
  <tenseForm default="raiceálfadh" tense="Cond" dependency="Indep" person="Base" />
  <tenseForm default="raiceálfainn" tense="Cond" dependency="Indep" person="Sg1" />
  <tenseForm default="raiceálfá" tense="Cond" dependency="Indep" person="Sg2" />
  <tenseForm default="raiceálfaimis" tense="Cond" dependency="Indep" person="Pl1" />
  <tenseForm default="raiceálfaidís" tense="Cond" dependency="Indep" person="Pl3" />
  <tenseForm default="raiceálfaí" tense="Cond" dependency="Indep" person="Auto" />
  <tenseForm default="raiceálfadh" tense="Cond" dependency="Dep" person="Base" />
  <tenseForm default="raiceálfainn" tense="Cond" dependency="Dep" person="Sg1" />
  <tenseForm default="raiceálfá" tense="Cond" dependency="Dep" person="Sg2" />
  <tenseForm default="raiceálfaimis" tense="Cond" dependency="Dep" person="Pl1" />
  <tenseForm default="raiceálfaidís" tense="Cond" dependency="Dep" person="Pl3" />
  <tenseForm default="raiceálfaí" tense="Cond" dependency="Dep" person="Auto" />
  <moodForm default="raiceáladh" mood="Imper" person="Base" />
  <moodForm default="raiceálaim" mood="Imper" person="Sg1" />
  <moodForm default="raiceáil" mood="Imper" person="Sg2" />
  <moodForm default="raiceálaimis" mood="Imper" person="Pl1" />
  <moodForm default="raiceálaigí" mood="Imper" person="Pl2" />
  <moodForm default="raiceálaidís" mood="Imper" person="Pl3" />
  <moodForm default="raiceáiltear" mood="Imper" person="Auto" />
  <moodForm default="raiceála" mood="Subj" person="Base" />
  <moodForm default="raiceálaimid" mood="Subj" person="Pl1" />
  <moodForm default="raiceáiltear" mood="Subj" person="Auto" />
</verb>
